Config:
  hfst:
    Gen: ../../../src/generator-gt-norm.hfst
    Morph: ../../../src/analyser-gt-norm.hfst
  xerox:
    Gen: ../../../src/generator-gt-norm.xfst
    Morph: ../../../src/analyser-gt-norm.xfst
    App: lookup

Tests:

# todo:
# Proofread the gold standard (below)
# Then: run analyser, then correct. 


  Noun - vueʹn a-stem anoppi: # Noun - full paradigm
     vueʹn+N+Sg+Nom: vueʹn
     vueʹn+N+Sg+Gen: vuânnam
     vueʹn+N+Sg+Acc: vuânnam
     vueʹn+N+Sg+Ill: vuânnma
     vueʹn+N+Sg+Loc: vuânnmest
     vueʹn+N+Sg+Com: vuânmin
     vueʹn+N+Ess: vueʹnen
     vueʹn+N+Par: vueʹned
     vueʹn+N+Sg+Abe: vuânnamtää
     vueʹn+N+Pl+Nom: vuânnam
     vueʹn+N+Pl+Gen: vuânnmi
     vueʹn+N+Pl+Acc: vuânnmid
     vueʹn+N+Pl+Ill: vuânnmid
     vueʹn+N+Pl+Loc: vuânnmin
     vueʹn+N+Pl+Com: vuânnmivuiʹm
     vueʹn+N+Pl+Abe: vuânnmitää
